臺灣高雄地方法院民事裁定
108年度消債更字第371號
聲  請  人  李麗香  
0000000000000000

代  理  人  陳建誌律師
上列當事人因消費者債務清理事件聲請更生，本院裁定如下：
    主  文
聲請人李麗香自中華民國一○九年三月十八日下午四時起開始更
生程序。
命司法事務官進行本件更生程序。
    理  由
一、按債務人不能清償債務或有不能清償之虞者，得依本條例所
    定更生或清算程序，清理其債務；債務人無擔保或無優先權
    之本金及利息債務總額未逾新臺幣（下同）12,000,000元者
    ，於法院裁定開始清算程序或宣告破產前，得向法院聲請更
    生；法院開始更生程序之裁定，應載明其年、月、日、時，
    並即時發生效力；法院開始更生或清算程序後，得命司法事
    務官進行更生或清算程序，必要時得選任律師、會計師或其
    他適當之自然人或法人1人為監督人或管理人，消費者債務
    清理條例（下稱消債條例）第3條、第16條第1項、第42條第
    1項、第45條第1項分別定有明文。
二、聲請意旨略以：伊有不能清償債務情事，前依消債條例規定
    ，向本院聲請調解債務清償方案，惟調解不成立。伊又未經
    法院裁定開始清算程序或宣告破產，爰聲請更生等語。
三、經查：
　㈠聲請人前向花旗銀行聲請前置協商，於民國108年7月25日協
    商不成立，嗣於108年10月8日具狀向本院聲請更生等情，有
    前置協商不成立通知書（卷第9頁）、花旗銀行陳報狀（卷
    第80至86頁）附卷可稽，堪信為真實。
  ㈡聲請人於106年度至107年度均無申報所得，名下無財產，有
    三商美邦人壽保單解約金222,998元、富邦人壽保單解約金2
    1,411元（聲請人另有1張保單於108年8月2日辦理解約，已
    領回解約金17,693元），至康健人壽部分，則無有效保約；
    又聲請人自陳原協助朋友從事行政文書處理工作，自106年6
    月起於網路銷售口罩及毛巾，惟106年10月至12月營業額僅1
    3,000元，扣除成本31,000元後，並無淨利，是自107年1月1
    日起改至高雄市早市或下午市擺攤販售口罩及毛巾，108年5
    月起並於周三或周日至玉市擺攤，107年淨利共計198,600元
    ，108年1月至9月平均每月收入約20,672元【計算式：（24,
    000＋22,500＋19,500＋18,000＋22,250＋20,000＋19,600＋19,200
    ＋21,000）÷9＝20,672，本裁定計算方式均採元以下4捨5入】
    ，現未領取任何補助等情，有財政部高雄國稅局106年至107
    年綜合所得稅各類所得資料清單及財產歸屬資料清單（卷第
    53至54頁）、財產及收入狀況說明書（卷第5至6頁）、債權
    人清冊（卷第7至8頁）、戶籍謄本（卷第10頁）、勞工保險
    被保險人投保資料表（卷第55至56頁）、個人商業保險查詢
    結果表（卷第13頁）、財團法人金融聯合徵信中心前置協商
    專用債權人清冊（卷第46至48頁）、信用報告（卷第49至52
    頁）、社會補助查詢表（卷第103至105頁）、高雄市政府都
    市發展局函（卷第100頁）、擺攤照片（卷第72至73頁）、
    收入切結書（卷第70頁）、存簿（卷第75至79頁）、帳款轉
    帳證明（卷第119至122頁）、三商美邦人壽保險股份有限公
    司函（卷第103頁）、新光人壽保險股份有限公司陳報狀（
    卷第101頁）、康健人壽保險股份有限公司函（卷第131頁）
    、富邦人壽保險股份有限公司陳報狀（卷第102頁）等附卷
    可證。另聲請人原為只有床開發有限公司董事，出資額100
    萬元，惟該公司於100年11月1日擅自歇業，107年9月25日辦
    理廢止登記，有高雄市政府函（卷第87至99頁）、財政部高
    雄國稅局鳳山分局函（卷第124頁、第126至129頁）可參。
    依聲請人上述工作收入情形認以其於108年1月至9月起平均
    每月收入20,672元核算現在償債能力之基礎，較為妥適。
  ㈢關於聲請人必要生活費用部分，聲請人主張每月支出15,141
    元（包含每月房屋租金6,000元）乙情，並提出租賃契約書
    （卷第11頁）、收據（卷第74頁）為憑。而按債務人必要生
    活費用，以最近一年衛生福利部或直轄市政府所公告當地區
    每人每月最低生活費1.2倍定之，消債條例第64條之2第1項
    定有明文。本院參酌衛福部社會司所公告109年度高雄市最
    低生活費為13,099元，1.2倍即15,719元，聲請人主張每月
    必要支出約15,141元，尚屬合理，應予採計。
四、承上，聲請人目前每月平均收入20,672元，扣除個人必要支
    出15,141元後，剩餘5,531元，而聲請人目前負債總額為2,3
    49,645元（卷第7至8頁債權人清冊），扣除三商美邦人壽、
    富邦人壽保單共計244,409元後，以每月所餘逐年清償，至
    少須約32年【計算式：（2,349,645－244,409）÷5,531÷12≒3
    2】始能清償完畢，應認其已不能清償債務。此外，聲請人
    無擔保或無優先權之債務總額未逾1,200萬元，且無消債條
    例第6條第3項、第8條或第46條各款所定駁回更生聲請之事
    由存在。則聲請人聲請更生為有理由，應予准許，爰命司法
    事務官進行本件更生程序。
四、依消債條例第11條第1 項、第45條第1 項、第16條第1 項，
    裁定如主文。
中　　華　　民　　國　 109　　年　　3 　　月　　18　　日
              　　民事庭　　  法　官　陳宛榆
以上正本係照原本作成。
本裁定不得抗告。
中　　華　　民　　國　 109　　年　　3 　　月　　18　　日
  　                          書記官　何福添